臺灣高雄地方法院刑事判決　　　　　　　96年度訴字第1014號
公　訴　人　臺灣高雄地方法院檢察署檢察官
被　　　告　甲○○
上列被告因毒品危害防制條例案件，經檢察官提起公訴（96年度
毒偵字第304 號）及移送併辦（96年度毒偵字第1665號），本院
以簡式審判程序審理，判決如下：
    主  文
甲○○施用第一級毒品，累犯，處有期徒刑拾月。扣案第一級毒
品海洛因壹包（驗後重零點壹肆肆公克，含沾有海洛因之包裝袋
壹個）及海洛因參拾貳包（淨重參點伍玖公克，及沾有海洛因之
包裝袋參拾貳個）均沒收銷燬之。
    事  實
一、甲○○前因竊盜案件，經本院以94年度易緝字第53號判處有
    期徒刑10月，於民國95年6 月16日執行完畢；另於91年間因
    施用毒品案件，經本院以91年度毒聲字第8131號裁定施以觀
    察勒戒後，認無繼續施用毒品傾向，於93年3 月17日執行完
    畢釋放，並由臺灣高雄地方法院檢察署檢察官以92年度偵緝
    字第125 號為不起訴處分確定。詎其仍不知悔改，復基於施
    用第一級毒品海洛因之集合犯意，自95年11月底某日起，至
    96 年1月22日晚上8 時許止，在高雄縣林園鄉○○路61巷35
    弄3 號住處，以針筒注射之方式，並以約每2 天施用1 次之
    頻率，反覆施用第一級毒品海洛因多次，嗣於下列時間、地
    點為警查獲：
（一）於95年12月15日下午3 時許，因形跡可疑而為警在高雄縣
      林園鄉○○村○○路2 巷之產業道路前查獲，並扣得第一
      級毒品海洛因1 包（驗前重0.176 公克，驗後重0.144 公
      克，含沾有海洛因之包裝袋1 個）。同日下午4 時40分在
      高雄縣政府警察局林園分局港埔派出所採尿，其尿液經檢
      驗結果，呈嗎啡陽性反應而查獲。
（二）於96年1 月23日上午11時25分許，為警在高雄縣林園鄉○
      ○○路、文賢南路口查獲，並扣得其所持有之第一級毒品
      海洛因32小包（淨重3.59公克，及沾有海洛因之包裝袋
      32個）。同日下午13時16分許在高雄市政府警察局苓雅分
      局三多路派出所採尿，其尿液經檢驗結果，呈嗎啡陽性反
      應而查獲。
二、案經高雄縣政府警察局林園分局報請臺灣高雄地方法院檢察
    署檢察官偵查起訴及高雄市政府警察局苓雅分局報請臺灣高
    雄地方法院檢察署檢察官移送併辦。
    理  由
一、訊據被告甲○○對於上開事實均坦承不諱。且被告為警查獲
    時所採集之尿液，經檢驗結果，呈嗎啡陽性反應，此有臺灣
    檢驗科技股份有限公司95年12月27日濫用藥物尿液檢驗報告
    （報告編號：KH2006C0000000，檢體編號：林偵0366）、高
    雄市立凱旋醫院96年2 月5 日濫用藥物尿液檢驗報告（檢體
    編號：F-96077） 及姓名對照表2 份在卷可稽。且被告為警
    查獲時所扣得之物品，經檢驗結果，確為海洛因成分無誤，
    此有高雄市立凱旋醫院95年12月31日濫用藥物成品檢驗鑑定
    書（驗前重0.176 公克，驗後重0.144 公克，含沾有海洛因
    之包裝袋1 個）、法務部調查局96年3 月26日鑑定書（淨重
    3.59公克，及沾有海洛因之包裝袋32個）各1 份在卷可佐。
    是本件事證明確，被告施用第1 級毒品海洛因之犯行堪以認
    定。又被告於91年間因施用毒品案件，經本院以91年度毒聲
    字第8131號裁定施以觀察勒戒後，認無繼續施用毒品傾向，
    於93年3 月17日執行完畢釋放，並由臺灣高雄地方法院檢察
    署檢察官以92年度偵緝字第125 號為不起訴處分確定之事實
    ，有台灣高等法院被告前案紀錄表、台灣高雄地方法院檢察
    署刑案資料查註紀錄表各1 份在卷可按。被告於觀察勒戒執
    行完畢釋放後5 年內再犯本件施用毒品之罪，依毒品危害防
    制條例第23條第2 項之規定，應依法論科。
二、論罪科刑之理由：
  1.核被告所為，係犯毒品危害防制條例第10條第1 項之施用第
    1 級毒品罪。其持有第1 級毒品後進而施用，其持有之低度
    行為為施用之高度行為所吸收，不另論罪。
  2.按刑事法若干犯罪行為態樣，本質上原具有反覆、延續實行
    之特徵，立法時既予特別歸類，定為犯罪構成要件之行為要
    素，則行為人基於概括之犯意，在密切接近之一定時、地持
    續實行之複次行為，倘依社會通念，於客觀上認為符合一個
    反覆、延續性之行為觀念者，於刑法評價上，即應僅成立一
    罪。學理上所稱「集合犯」之職業性、營業性或收集性等具
    有重複特質之犯罪均屬之（最高法院95年度台上字第1079號
    、第3937號、第4686號判決意旨參照）。而毒品危害防制條
    例既依成癮性、濫用性及對社會危害性將毒品分為4 級，且
    僅處罰施用第1 、2 級毒品，足見該條例所處罰施用第1、2
    級毒品，其構成要件行為之要素係具有成癮、濫用之反覆、
    延續實行之性質，且依社會通念於客觀上認為係符合一個反
    覆、延續性之行為觀念。本件被告自95年11月底某日起，至
    96年1 月22日晚上8 時許止，以約每2 天施用1 次之頻率，
    反覆施用第一級毒品海洛因多次，應認係基於集合犯之同一
    概括犯意所為，自應論以集合犯之包括一罪，較為合理適當
    。
  3.本件公訴人雖僅就被告於95年12月15日施用第1 級毒品之事
    實提起公訴，然檢察官就犯罪事實之一部起訴者，效力及於
    全部，刑事訴訟法第267 條定有明文。本件被告自95年11月
    底某日起，至96年1 月22日止（不含經起訴部分之施用海洛
    因犯行）反覆施用第1 級毒品海洛因之犯行，與前開經起訴
    部分之事實，有集合犯之實質上一罪關係，業如前述，依上
    開規定即為起訴效力所及，本院自應一併加以審判，附此敘
    明。
  4.被告前因竊盜案件，經本院以94年度易緝字第53號判處有期
    徒刑10月，於民國95年6 月16日執行完畢之事實，有上開前
    科資料在卷可佐，其於徒刑執行完畢後5 年內，故意再犯本
    件有期徒刑以上之罪，為累犯，應依刑法第47條第1 項之規
    定加重其刑。
  5.審酌被告犯罪後坦承犯行，且其施用毒品之犯行，性質上乃
    屬對自我身心健康之自戕行為，其行為本身對社會所造成之
    危害並非直接、鉅大，以及其犯罪動機、目的、手段及所生
    危害等一切情事，量處如主文所示之刑，以資懲儆。扣案海
    洛因1 包（驗前重0.176 公克，驗後重0.144 公克，含沾有
    海洛因之包裝袋1 個）、32包（淨重3.59公克，及沾有海洛
    因之包裝袋32個），確為海洛因成分，已如前述，其沾有海
    洛因之包裝袋客觀上顯難與海洛因予以析離，均應認係查獲
    之毒品，而依毒品危害防制條例第18條第1 項前段之規定宣
    告沒收銷燬之。至因鑑驗而耗損之海洛因，既已不存在，爰
    不併為沒收銷燬之諭知，附此敘明。
據上論斷，應依刑事訴訟法第299 條第1 項前段、第273 條之1
第1 項、毒品危害防制條例第10條第1 項、第18條第1 項前段，
刑法第11條、第47條第1 項，判決如主文。
本案經檢察官乙○○到庭執行職務。
中　　華　　民　　國　　96　　年　　4　　月　　13　　日
                  刑事第十三庭  法　官  葉啟洲
以上正本證明與原本無異。
如不服本判決，應於收受送達後10日內向本院提出上訴書狀。
中　　華　　民　　國　　96　　年　　4 　　月　　13　　日
　　　　　　　　　　　　　　　  書記官  蔡語珊
附錄本件論罪科刑之法條：
毒品危害防制條例第10條第1項
  施用第一級毒品者，處 6 月以上 5 年以下有期徒刑。
